【裁判字號】    94,上易,2258
【裁判日期】    950317
【裁判案由】    竊盜
【裁判全文】
臺灣高等法院刑事判決                94年度上易字第2258號
上  訴  人
即  被  告  乙○○
上列上訴人因竊盜案件，不服臺灣臺北地方法院94年度易字第12
33號，中華民國94年11月29日第一審判決（起訴案號：臺灣臺北
地方法院檢察署94年度偵字第 11885號），提起上訴，本院判決
如下：
    主  文
上訴駁回。
    事  實
一、乙○○前因搶奪案件，經本院於民國（下同）88年 2月10日
    88年度上訴字第32號判處有期徒刑 2年10月確定，而於88年
    4月20日發監執行，並於89年8月22日縮短刑期假釋出監，嗣
    於89年11月 5日縮刑期滿假釋未經撤銷而以已執行論。詎乙
    ○○猶不知悔改，竟與名「張芳任」之不詳年籍成年男子，
    共同基於意圖為自己不法所有之犯意聯絡，於94年 3月14日
    下午 2時許，共同攜帶客觀上對人之生命、身體、安全具危
    險性可供兇器使用之油壓剪一支，以毀壞窗戶外之上鎖鐵鍊
    而攀爬踰越窗戶進入屋內之方式，無故侵入甲○○（起訴書
    誤載張龍華）位於臺北市○○○路○段45號4樓之8住宅內（
    毀損及無故侵入住宅部分均未據告訴），竊取甲○○所有桌
    上型電腦一部（含螢幕及主機）及置於書桌抽屜內之硬碟、
    記憶體等電腦零件等物，得手後離去，嗣警據報前往現場勘
    查處理時，於遭開啟之左邊玻璃窗外面右側邊沿、外面中間
    各採獲指紋，經送內政部警政署刑事警察局比對結果，核與
    乙○○指紋卡之右中指指紋相符，因而查悉上情。
二、案經臺北市政府警察局中正第一分局報告臺灣臺北地方法院
    檢察署檢察官偵查起訴。
    理  由
一、訊據上訴人即被告乙○○供承有於94年3月14日下午2時許，
    前往上開被害人甲○○住所與名「張芳任」者共同搬運電腦
    之事實，惟矢口否認有攜帶兇器毀越安全設備竊盜犯行，並
    辯稱：當天伊在上班，友人「張芳任」請伊去幫忙搬電腦，
    伊到達該處時，「張芳任」已在屋內，伊就幫忙將電腦線路
    拔下並搬至樓下後，由「張芳任」將電腦載走，伊未攀爬窗
    戶進入該處，也沒有竊盜云云。經查：
(一)被害人甲○○上述住處於上揭時間遭人潛入行竊電腦等物之
    事實，業據被害人甲○○於警詢時指稱：伊回家時發現放置
    於臺北市○○○路○段45號4樓之8住處之電腦（含螢幕、主
    機）及放置抽屜內的電腦零件（硬碟、記憶體）都不見，（
    竊賊）是以工具剪斷窗外鐵鍊開啟玻璃窗後攀爬入內，窗戶
    外面採到指紋的地點是沒有人可以隨便碰觸等語（見偵查卷
    第 9頁至第11頁、第13頁、第14頁），並有臺北市政府警察
    局中正第一分局94年3月21日案件編號0000000號現場勘驗報
    告書、事故現場圖各乙份及現場照片13幀在卷可考（見偵查
    卷第 7頁至第18頁、第27至33頁），是被害人甲○○上述住
    處確遭人持油壓剪毀壞上鎖之鐵鍊而攀爬踰越窗戶入內行竊
    等事實，至堪認定。
(二)被告雖以受友人「張芳任」電邀而前往幫忙搬運電腦，到達
    時「張芳任」已在屋內，並未攀爬窗戶入內，伊進去時有開
    過窗戶，但並無竊盜犯意等語為辯，惟依被告供述伊認識「
    張芳任」已有4、5年時間，「張芳任」以販賣毒品為業，並
    居住在臺北縣三重市碧華國小附近等語，則被告主觀上已知
    悉「張芳任」並非住居於該處，其於應邀進入時豈有不生懷
    疑之理，且被告始終無法提出「張芳任」之確切姓名、住址
    、年籍等資料以供傳喚，而查上揭桌上型電腦及其硬碟、記
    憶體等零件，體積非大，亦非笨重之物，以一人之力應即足
    以搬運，是被告所辯係受「張芳任」之邀前往幫忙搬運電腦
    ，並無竊盜犯意云云，要非可採；另查，經警於現場之面向
    逃生梯之左邊玻璃窗外面右側邊沿及外面中間採獲之指紋 6
    枚送請內政部警政署刑事警察局鑑驗比對結果，發現其中一
    枚與被告檔存指紋卡之右中指指紋相符，有該局94年 4月25
    日刑紋字第0940058048號鑑驗書乙份在卷可稽（見偵查卷第
    19頁至第22頁），而依卷附現場圖及照片所示，該玻璃窗外
    係逃生梯，並非住戶通常進出之通道，且該玻璃窗外並有鐵
    窗，衡情該玻璃窗當非任意得遭人碰觸，而若依被告所述其
    進入該房間後有開啟窗戶，衡情其指紋應遺留在玻璃窗內側
    ，何以竟在玻璃窗之外側發現被告之指紋，且該玻璃窗外鐵
    窗上之鐵鍊並如此湊巧適遭人剪斷，而依現場照片所示該鐵
    鍊粗硬，並非一般器具所得剪斷，該鐵鍊顯係遭油壓剪剪斷
    甚明，是被告顯係與「張芳任」者持油壓剪先行剪斷被害人
    住處玻璃窗外之鐵鍊，再攀爬踰越窗戶侵入竊盜，應堪認定
    。
    綜上所述，被告上揭所辯，要係臨訟卸責之詞，自不足採，
    事證明確，被告犯行，應堪認定。
二、查油壓剪，係屬金屬製品，質硬而量重，若持以行兇，客觀
    上足以對人生命、身體、安全構成危險性，係屬兇器無訛；
    又房屋之窗戶，依社會通常觀念而言，係屬具有防盜效用之
    安全設備。核被告所為，係犯刑法第321條第1項第2款、第3
    款之攜帶兇器、毀越安全設備之加重竊盜罪（起訴書雖記載
    所犯法條為刑法320條第1項，惟業經蒞庭檢察官予以更正）
    。被告與名「張芳任」之真實姓名年籍不詳成年男子間，具
    有犯意聯絡及行為分擔，均為共同正犯。而查被告有上揭事
    實欄所載之前科判決及執行情形，有本院被告全國前案紀錄
    表乙份在卷可考，其於執行完畢後 5年內再犯本件有期徒刑
    以上之罪，為累犯，應依刑法第47條規定加重其刑。原審以
    被告上述犯行事證明確，援引刑法第28條、第321條第1項第
    2款、第3款及第47條之規定，並審酌被告之素行不佳，持兇
    器毀越安全設備之手段，因而所竊得財物之價值，對被害人
    所生危害及犯罪後未知坦認犯行之態度等一切情狀，量處有
    期徒刑 8月，復以被告持以供本件犯罪所用之油壓剪一支，
    並非屬違禁物，且查無積極證據足資證明係被告或共犯「張
    芳任」所有之物，而不併為沒收之諭知，經核認事用法，並
    無違誤，被告上訴意旨否認犯行，非有理由，應予駁回。
據上論斷，應依刑事訴訟法第368條，判決如主文。
本案經檢察官陳明光到庭執行職務。
中    華    民    國    95    年    3     月    17    日
                  臺灣高等法院刑事第五庭
                                審判長法  官  吳  敦
                                      法  官  吳啟民
                                      法  官  張傳栗
以上正本證明與原本無異。
不得上訴。
                                      書記官  秦慧榮
中    華    民    國    95    年    3     月    20    日
附錄：本案論罪科刑法條全文
中華民國刑法第321條
犯竊盜罪而有左列情形之一者，處六月以上、五年以下有期徒刑
：
一  於夜間侵入住宅或有人居住之建築物、船艦或隱匿其內而犯
    之者。
二  毀越門扇、牆垣或其他安全設備而犯之者。
三  攜帶兇器而犯之者。
四  結夥三人以上而犯之者。
五  乘火災、水災或其他災害之際而犯之者。
六  在車站或埠頭而犯之者。
前項之未遂犯罰之。


司法院資訊處製作；財團法人民間司法改革基金會備份。
